【裁判字號】    90,聲,1419
【裁判日期】    901024
【裁判案由】    
【裁判全文】
臺灣臺中地方法院民事裁定  九十年聲字第一四一九號
    聲  請  人  新竹國際商業銀行股份有限公司
    法定代理人  詹宣勇
    送達代收人  蘇玉津
    相  對  人  甲○○○○○○.
右當事人間聲請返還擔保金事件，本院裁定如左：
    主      文
聲請駁回。
聲請程序費用由聲請人負擔。
    理      由
一、本件聲請人聲請返還本院八十六年度存字第三九五七號提存事件之擔保物即中央
    政府建設公債八十三年度甲類第二期債票貳張面值計新台幣貳拾萬元。其陳述略
    稱：聲請人與相對人間因假扣押事件，前遵鈞院八十六年裁全未字第三五六九號
    民事裁定提存中央政府建設公債八十三年度甲類第二期債票貳張面值計新台幣貳
    拾萬元而聲請對相對人之財產為假扣押在案。茲因該假扣押參與分配之執行程序
    已拍賣終結，聲請人已以九十年度聲字第九一四號公示送達事件定二十日以上期
    間，催告相對人行使權利，惟相對人迄未主張，為此依據民事訴訟法第一百零四
    條第一項第二款之規定，請求返還擔保金云云，並提出八十六年度裁全未字第三
    五六九號裁定影本一份、八十六年度存字第三九五七號提存書影本一份、九十年
    度聲字第九一四號民事裁定影本一份為證。
二、按返還擔保金，依民事訴訟法第一百零六條準用同法第一百零四條之規定，而依
    據民事訴訟法第一百零四條第一項第二款之規定聲請返還擔保金（物），應符合
    「訴訟終結後供擔保人證明已定二十日以上之期間催告受擔保利益人行使權利而
    未行使者」之要件，法院始得裁定返還擔保金。經本院依職權調閱八十六年度執
    全字第二三四九號、八十六年度全字第三五六九號、八十六年度執字第九一五九
    號卷宗核閱結果：經查，本件聲請人係以本院八十六年度執全未字第三五六九號
    假扣押裁定參與八十六年度執字第九一五九號之拍賣抵押物分配，惟依據分配表
    之記載該次分配中，聲請人之債權並未受清償，其雖不能由該次分配中獲得清償
    ，惟於其聲請撤銷假扣押之裁定以及聲請撤會回假扣押之執行之前，均仍得再持
    該假扣押之裁定查封相對人之財產以資保全債權，今本件聲請人並未聲請撤銷假
    扣押之裁定，亦未撤回假扣押執行之聲請，難謂訴訟程序已終結，不服民事訴訟
    法第一百零四條第一項第二款之規定。依上說明，聲請人之聲請不合返還擔保金
    之要件，本件聲請人之聲請，應予駁回。
三、依民事訴訟法第九十五條、第七十八條裁定如主文。
中      華      民      國    九十      年      十      月    二十四    日
                              臺灣臺中地方法院民事第四庭
~B法      官  林學晴
右為正本係照原本作成。
如對本裁定抗告應於送達後十日內向本院提出抗告狀。
中      華      民      國    九十      年      十      月    二十四    日
~B法院書記官  蔡永興


司法院資訊處製作；財團法人民間司法改革基金會備份。
